【裁判字號】    89,易,798
【裁判日期】    900313
【裁判案由】    詐欺
【裁判全文】
臺灣臺南地方法院刑事判決                          八十九年度易字第七九八號
    公  訴  人  臺灣台南地方法院檢察署檢察官
    被      告  乙○○
右列被告因詐欺等案件，經檢察官提起公訴（八十九年度偵緝字第四八號），本院判
決如左：
    主  文
乙○○連續意圖為自己不法之所有，以詐術使人將本人之物交付，處有期徒刑陸月，
如易科罰金以參佰元折算壹日。
    事  實
一、乙○○明知自己已無支付能力，假藉利用信用卡消費可暫免付款並嗣後拒向發卡
    公司償還帳款，即可獲得發卡公司依約須向經其簽帳消費之特約商店先行墊付其
    簽帳消費價款而取得刷卡財物，竟隱瞞其無資力及無意願償還帳款之事實，意圖
    為自己財產上不法之所有，並基於概括之犯意，分別持其於民國八十六年一月二
    十一日向中國信託商業銀行股份有限公司（以下簡稱中國信託銀行）申請取得之
    ＶＩＳＡ卡（卡號為四五六三—Ｏ一八七—０Ｏ二九—一四三一號、卡號為四五
    六三—０一一０—０三八五—五四０八號，因期限屆至換卡，故乙○○持有中國
    信託銀行二張ＶＩＳＡ卡）連續自八十八年四月二十五日起至八十八年六月三十
    日止，持其業經停用之信用卡，利用搭乘航空公司國際航線班機，上開信用卡發
    卡銀行無法即時以電腦連線檢測其信用卡使用狀況之際，持該等信用卡連續至附
    表所示之中華航空公司、日本亞細亞航空、海灣航空公司等航空公司之飛機上購
    買飛機上之商品消費多次，累積消費金額共達新台幣（下同）三十一萬四千四百
    零七元，致使中國信託銀行受詐欺而陷於錯誤，而依約代墊前開消費款項，使乙
    ○○取得前開財物。
二、案經中國信託銀行告訴臺灣臺南地方法院檢察署檢察官偵查起訴。
    理    由
一、訊據被告乙○○固坦承於右揭時地持二張中國信託銀行之信用卡消費之事實不諱
    ，惟矢口否認有何詐欺得利之犯行，辯稱：伊並未收到停卡之通知，以為信用卡
    仍可繼續使用云云。惟查：右揭事實，業據告訴人中國信託銀行之代理人甲○○
    於檢察官偵查中指訴歷歷，並提出被告乙○○向中國信託銀行申請信用卡之信用
    卡申請書影本二份、簽帳單影本及交易明細一份在卷可稽。又被告於本院審理時
    坦承一月收入僅有二萬餘元，且嗣因沒有工作，二月份之信用卡卡費，並無力繳
    交，然被告卻利用於航空機及航空站免稅商店刷卡毋須與發卡銀行連線查核之免
    授權國際作業規定，於其失業期間內大量刷卡購物，金額達三十一萬四千四百零
    七元，顯見其有不法所有之意圖甚明，被告上開所辯，顯係卸責之詞，不足採信
    。本件事證明確，被告犯行洵堪認定，應依法論科。
二、被告因刷卡消費，取得航空器上之商品，核其所為，係犯刑法第三百三十九條第
    一項之詐欺取財罪。被告先後多次詐欺得利犯行，時間緊接、方法相同，所犯係
    構成要件相同之罪名，顯係基於概括犯意為之，應依連續犯之規定論以一罪，並
    依法加重其刑。爰審酌被告並無前科，有本院刑事被告前科紀錄調查表及臺灣高
    等法院被告全國前案紀錄表各一份附卷可稽，正值青壯年，竟不思以正常管道賺
    取金錢，大量刷卡消費，其犯罪手段、動機、目的、犯罪所生之危害、迄今尚未
    償還被害人及犯罪後之態度等一切情狀，量處如主文所示之刑，並諭知易科罰金
    之折算標準。
三、公訴人另稱：被告於連續自八十八年七月三日起至八十八年八月九日止，持其業
    經停用之信用卡，至航空器內刷卡取財，其金額高達十萬二千一百二十一元，亦
    認被告涉有詐欺罪嫌云云。訊據被告堅決否認上情，辯稱起訴書附表編號三十三
    、三十四部分伊並未搭乘過西北航空，另編號三十五至四十一部份該段期間伊並
    未出國等語。經查，編號三十五至四十一部份之簽帳日期為八十八年八月九日，
    消費地點為美國（係指美國籍之航空器），惟該段期間並無被告之出入境資料，
    此有被告之護照及內政部警政署入出境管理局八十九年四月十日（八九）境信昌
    字第二三四四六號在卷足參，是被告辯稱該段期間並未搭乘美國籍航空器，應可
    採信。另編號三十三、三十四部分本院依職權調閱相關之簽帳單均無所獲，此有
    ＶＩＳＡ國際組織台灣分公司函文及告訴人公司之聲請狀附卷足參，此部分亦無
    積極證證明被告有前開不法犯行。惟公訴人認此部份與前開論罪部分，為連續犯
    ，有裁判上一罪之關係，爰不另為無罪之諭知，附此敘明。
據上論斷，應依刑事訴訟法第二百九十九條第一項前段、刑法第五十六條、第三百三
十九條第第一項、第四十一條第一項前段，罰金罰鍰提高標準條例第一條前段、第二
條，判決如主文。
本案經檢察官陳明進到庭執行職務。
中    華    民    國      九十      年      三        月      十三      日
                              臺灣臺南地方法院刑事第三庭
                                      法  官  蔡奇秀
右正本證明與原本無異
如不服本判決應於送達後十日內向本院提出上訴狀
                                      書記官  董挹棻
中    華    民    國      九十      年      三        月      十四      日
附錄本案論罪科刑法條全文：
刑法第三百三十九條第一項：意圖為自己或第三人不法之所有，以詐術使人將本人或
                          第三人之物交付者，處五年以下有期徒刑、拘役或科或
                          併科一千元以下罰金。


司法院資訊處製作；財團法人民間司法改革基金會備份。
